最高法院刑事裁定　　　　　　　一○○年度台抗字第七二三號
再 抗告 人　蘇俊瑋
上列再抗告人因聲請定執行之刑案件，不服台灣高等法院中華民
國一００年七月十四日駁回抗告之裁定（一００年度抗字第七三
八號），提起再抗告，本院裁定如下：
    主  文
再抗告駁回。   
    理  由   
本件原裁定以：法院辦理定執行刑之聲請案件，應受檢察官聲請
範圍之限制，法院無權將未聲請之罪刑列入定執行刑之範圍而考
量之，苟有另案之宣告刑，合於數罪併罰之要件，亦係管轄檢察
署檢察官另案聲請定執行刑之問題。本件台灣台北地方法院檢察
署檢察官聲請就再抗告人蘇俊瑋所犯數罪（即原裁定附表所示之
罪）定其執行刑，至再抗告人所指台灣台北地方法院一００年度
聲字第一三二九號及其他合乎數罪併罰之案件，則未經檢察官聲
請合併於本件定執行刑，即非屬法院所應審究之範圍，第一審法
院未予審酌，並無不當。又再抗告人所犯如原裁定附表編號1 至
17之罪，曾經台灣板橋地方法院以九十九年度聲字第三八一０號
裁定定執行有期徒刑五年三月，編號18、19之罪，曾經台灣台北
地方法院以九十八年度訴字第二一七四號判決定執行有期徒刑一
年二月，第一審法院乃合併定執行刑有期徒刑六年三月，係在各
宣告刑之最長期十月以上，各刑合併之刑期十年三月（原裁定誤
載為九年十月）以下，未逾自由裁量之內外部界限。再抗告人以
其犯罪情節輕微、父母年邁、行動不便，其已知反省，不敢再犯
，請求再減輕應執行之刑，亦無可採。因而駁回其抗告，經核並
無違誤。
再抗告意旨略以：法院縱不能將未經檢察官聲請定執行刑之其他
罪刑合併裁定，亦應互相協助，依職權轉給檢察官聲請；某個販
賣毒品案件，合計處有期徒刑七十五年，定執行刑有期徒刑二十
年至二十三年，某強盜案件合計處有期徒刑三十三年，定執行刑
七年六月至八年左右，顯見再抗告人之執行刑有違公平原則，請
參照最高法院九十七年度台抗字第五一三號、原審法院九十八年
度抗字第六三四號裁定，重新定執行刑云云。惟刑事訴訟法第四
百七十七條第一項明定，依刑法第五十條、第五十三條及第五十
四條應依刑法第五十一條第五款至第七款之規定，定其應執行之
刑者，由該案犯罪事實最後判決之法院之檢察官，聲請該法院裁
定之。故檢察官聲請定被告或受刑人之執行刑者，法院僅能於聲
請範圍內依法裁定。倘有其他應與本件合併定執行刑之罪刑，應
由檢察官向法院聲請裁定，再抗告人自亦得促請檢察官依法辦理
，乃當然之理。本件再抗告人有十九件宣告有期徒刑之罪刑，第
一審裁定於各刑中之最長有期徒刑十月以上，各刑合併之有期徒
刑十年三月以下，酌定為有期徒刑六年三月，自屬合法。再抗告
人所舉其他案例或定執行刑裁定之意旨，與本件情節有別，基於
個案拘束之原則，不得為原裁定違法之論據。是以本件再抗告為
無理由，應予駁回。
據上論結，應依刑事訴訟法第四百十二條，裁定如主文。
中    華    民    國  一○○  年    九    月   十五   日
                      最高法院刑事第十庭
                          審判長法官  賴  忠  星  
                                法官  呂  丹  玉  
                                法官  吳      燦  
                                法官  蔡  名  曜  
                                法官  葉  麗  霞  
本件正本證明與原本無異
                                      書  記  官  
中    華    民    國  一○○  年    九    月   十九   日
                                                      Ｅ